- adamaabdoul1.ba@gmail.com
- Marseille
- % https://adamaabdoul.github.io/Adama/
- **♀** France
- 06 25 54 16 73

Langues

Anglais

Français

Compétences

Programmation

Maîtrise des langages Python, R, SQL.

Traitement de données

Talend, Excel, Power BI

Machine Learning & Deep Learning

Développement et ajustement de modèles de machine learning et deep learning pour répondre à des problématiques spécifiques, en améliorant la précision et la robustesse des prédictions

Statistiques

Bonne maîtrise des statistiques descriptives, inférentielles et modélisation mathématique, appliquées à l'analyse et à l'interprétation des données.

Automatisation et Optimisation

Automatisation des workflows et optimisation des processus avec Python, Excel et Talend.

Visualisation de Données

Conception et déploiement de tableaux de bord interactifs et intuitifs (Power BI, Excel) adaptés aux besoins spécifiques des utilisateurs, facilitant la prise de décision rapide grâce à une visualisation claire et personnalisée des données

Gestion de projet

JIRA, Confluence, GitHub

Centres d'intérêt

Bénévolat

Bénévole actif au sein de l'Afev contribuant à des actions de soutien scolaire, d'accompagnement social.

Sport

(foot, course à pied)

Participation à des hackathons ou challenges tech

Participation active à des compétitions Kaggle

Adama Abdoul BA

Data Scientist | Python · SQL · Power BI · Machine Learning

J'aime transformer des problèmes concrets en solutions data claires et utiles. Formé en data science, avec des expériences chez Orange et Airbus, j'ai travaillé sur des projets mêlant machine learning, NLP, automatisation (Python, Talend, SQL) et visualisation (Power BI).

Expériences professionnelles

Alternant Data Scientist

Depuis septembre 2023 Orange Toulon

- **Recueil et Analyse des Besoins :** Traduction des besoins métiers en solutions techniques en collaboration avec les équipes métiers.
- Visualisation des Données: Création de tableaux de bord avec Excel et Power Bl pour le suivi des KPI, facilitant les décisions basées sur les données
- Automatisation avec Python et VBA: Développement d'outils en Python et de macros VBA pour automatiser la collecte, la transformation et le partage des données, avec une réduction significative des tâches manuelles
- **Mise en place de flux ELT (Talend) :** Création de jobs hebdomadaires automatisés permettant le transfert continu et fiable de fichiers.
- Projet Machine Learning: Développement d'un modèle XGBoost pour classifier les flux d'information en traitement du langage naturel (NLP).
 Cette classification automatisée permet de générer des réponses automatiques, optimisant ainsi la gestion des données et réduisant les délais de traitement.

Data Scientist

De janvier 2024 à février 2024 Airbus Marseille

Hackathon Airbus 2024:

Développement d'un modèle automatique de résumé de textes en utilisant des techniques avancées de traitement du langage naturel (NLP), notamment spaCy et les Transformers de Hugging Face.

Stagiaire Data Scientist

D'avril 2023 à juin 2023 Université Aix Marseille France

Modélisation de la durée de traitement d'un dossier d'assurance

Analyse de données multi-sources : Nettoyage, application de modèles statistiques avancés (GLM, boosting, bagging) pour modéliser les délais de traitement et identifier les variables clés, avec présentation des résultats et recommandations.

Diplômes et Formations

Master en Mathématiques Appliquées , Statistique, Parcours Data Science

Depuis septembre 2022 Aix Marseille Université France Mathématiques de la science des données, Statistique de la science des données, Mener un projet scientifique en sciences des données.

Licence en Mathématiques Appliquées

De septembre 2019 à juin 2022 Aix Marseille Université (Saint Charles) France

